



# Iteraciones 

```{block2, type = "nota"}
**Definición:** Acto de repetir un proceso con la 
intención de alcanzar un objetivo o resultado. 

Replica *automatizada* de instrucciones. 

A cada repetición del proceso se le denomina una **iteración**.

*Looping*, *ciclar*, *iterar*
```



<br>

Existen dos tipos de iteraciones o loops:

- `For`: iteración condicionada a repetirse un
número de veces fijo, controlado por un
contador o índice que se incrementa con cada ciclo.

```{r}
for(k in 1:5){
  print( paste("Iteración", k) )
}
```



- `While`:  iteración limitada a repetirse hasta que se 
cumple una condición lógica.



```{r}
k <- 1
while(k <= 5){
  print( paste("Iteración", k) )
  k <-  k + 1
}
```





## For loop y familia Apply 

La familia de funciones **apply** pertence a la librería `base` en R y
facilitan la manipulación de datos de forma repetitiva.

Las funciones de esta familia son: [apply()], 
[lapply()], [sapply()], `vapply()`, `mapply()`, 
`rapply()`, and `tapply()`.

La estructura de los datos de entrada y el formato del resultado o salida
determinarán cual función usar. 

En este taller solo se verán las primeras tres funciones. 


### apply()

Esta es la función que manipula arreglos homogeneos, por ejemplo,
vectores y matrices. 

La función tiene los siguientes argumentos:
`apply(X, MARGIN, FUN, ...)`

- `X` representa el arreglo de dos dimensiones.
- `MARGIN` representa la dimensión sobre la que 
se va a resumir la información. Donde **1 = renglon o primera dimensión** y 
**2 = columna o segunda dimensión**.
- `FUN` representa la función que resume la información.


Tomemos la siguiente matriz de simulaciones
```{r}
set.seed(1)
mat_norm <- matrix(rnorm(16, mean = 10, sd = 1), nrow = 4)
mat_norm
```


Supongamos que deseamos obtener el promedio 
de cada renglón de la matriz.

El primer metodo, quizá mas intuitivo, es 
obtener cada elemento o renglón, aplicar la función 
y concantenar:
```{r}
prom_row_m1 <- c(mean(mat_norm[1, ]), 
                mean(mat_norm[2, ]), 
                mean(mat_norm[3, ]), 
                mean(mat_norm[4, ]))
prom_row_m1
```


Segundo metodo
```{r}
prom_row_m2 <- vector( length = nrow(mat_norm))
for(i in 1:nrow(mat_norm)){
  prom_row_m2[i] <- mean(mat_norm[i,])
}
prom_row_m2
```

Tercer metodo
```{r}
prom_row_m3 <- apply(mat_norm, 1, mean)
prom_row_m3
```


Cuarto método
```{r}
prom_row_m4 <- rowMeans(mat_norm)
prom_row_m4
```



Si quisieramos obtener ahora los promedios 
por columna, por el tercer método únicamente 
es necesario cambiar la dimensión sobre
la que voy a resumir con el argumento `MARGIN = 2`.

```{r}
prom_col_m3 <- apply(mat_norm, 2, mean)
```

Que es similar al primer método que usamos.
```{r}
prom_col_m1 <- c(mean(mat_norm[, 1]), 
                mean(mat_norm[, 2]), 
                mean(mat_norm[, 3]), 
                mean(mat_norm[, 4]))
prom_col_m1
```


La ventaja de usar la función `apply()` es que 
se puede usar cualquier función.
Por ejemplo, obtener la desviación 
estándar.
```{r}
apply(mat_norm, 1, sd)
```


O bien, una crear una función propia con 
la función `function()`
```{r}
cv_vec_m3 <- apply(mat_norm, 1, function(reng){
  mean(reng)/sd(reng)
})
cv_vec_m3
```




### lapply()


### sapply()







---

## While Loop

Implementar un proceso hasta que una condición se cumpla

```{r}
ctr <- 0
while(ctr <= 7){
  
  print( paste("El valor de ctr", ctr))
  print( paste("El resultado de la condicion", ctr <= 7))
  print(ctr)
  
  ctr = ctr + 1
}
```


Break statement `break()`


```{r}
ctr <- 1
while(ctr <= 7){
  print( paste("El valor de ctr", ctr))
  print( paste("El resultado de la condicion", ctr <= 7))
  
  if((ctr %% 5) == 0){
    break()
  }
  ctr = ctr + 1
}
```



